ACORDAO-COMPLETO-2353529

ACÓRDÃO DE RELAÇÃO

ACÓRDÃO DE RELAÇÃO 1119/2019 ATA 16/2019 - PLENÁRIO

Acórdão 1119/2019-TCU-Plenário
Considerando que as determinações em questão foram emitidas há mais de 10 anos, que nos autos não constam informações quanto ao atendimento da deliberação, que é muito provável que, em razão da assunção de novos gestores na UFPR e da elevação do grau de governança que vem sendo percebido nas instituições, os fatos verificados à época já não mais se repitam;
Considerando ainda que o controle rotineiro por meio da prestação de contas ordinária anual da entidade vem sendo realizado nos últimos exercícios (TC's Processo 004.831/2017-9, Processo 028.228/2017-0, Processo 041.398/2018-1) , e que no novo modelo organizacional do TCU as impropriedades verificadas devem ser tratadas de forma ampla e sistêmica, evitando-se a utilização dos escassos recursos humanos do Tribunal em ações de controle com baixo potencial de risco;
Considerando a proposta de encaminhamento da unidade técnica (peça 231) , no sentido de considerar prejudicado o monitoramento das determinações constantes dos subitens 1.4 do Acórdão 301/2008-TCU-Plenário e 9.8 do Acórdão 3332/2014-TCU-Segunda Câmara, afastando a necessidade de acompanhamento do atendimento das referidas deliberações;
Os Ministros do Tribunal de Contas da União, quanto ao processo a seguir relacionado, ACORDAM, por unanimidade, com fundamento no art. 1º, inciso I, da Lei nº 8.443, de 16 de julho de 1992, e de acordo com os pareceres emitidos nos autos, em considerar prejudicado o monitoramento das determinações constantes dos subitens 1.4 do Acórdão 301/2008-TCU-Plenário e 9.8 do Acórdão 3332/2014-TCU-Segunda Câmara, afastando a necessidade de que o Tribunal mantenha o acompanhamento do atendimento das referidas deliberações, e em determinar o encerramento do processo.
1. Processo TC-Processo 011.178/2007-4 (TOMADA DE CONTAS ESPECIAL) 
	1.1. Responsáveis: Carlos Alberto Pereira do Rosario (XXX.854.529-XX) ; Carlos Alberto Richa (XXX.917.509-XX) ; Carlos Augusto Moreira Junior (XXX.164.169-XX) ; Jacir de Oliveira Morais (XXX.156.449-XX) ; José Baka Filho (XXX.708.538-XX) ; Laryssa Martins Born (XXX.567.629-XX) ; Luiz Alberto Machado (XXX.501.449-XX) ; Luiz Antonio Mendes (XXX.656.179-XX) ; Marcelo Czaikowski (XXX.370.129-XX) ; Maria Antonia de Quadros (XXX.207.829-XX) ; Maria Josefina Klock (XXX.551.039-XX) ; Márcia Helena Mendonça (XXX.528.579-XX) ; Omar Sabbag Filho (XXX.247.589-XX) ; Prefeitura Municipal de Almirante Tamandaré - PR (76.105.659/0001-74) ; Prefeitura Municipal de Curitiba - PR (76.417.005/0001-86) ; Sandro Miguel Mendes (XXX.143.849-XX) ; Universidade Federal do Paraná (75.095.679/0001-49) ; Vilson Kachel (XXX.259.209-XX) ; Vilson Rogério Goinski (XXX.586.009-XX) 
	1.2. Órgão/Entidade: Universidade Federal do Paraná
	1.3. Relator: Ministro Augusto Nardes
	1.4. Representante do Ministério Público: Subprocurador-Geral Paulo Soares Bugarin
	1.5. Unidade Técnica: Secretaria de Controle Externo da Educação (SecexEduc) .
	1.6. Representação legal: Alan Polli Dias (76532/OAB-PR) , representando Prefeitura Municipal de Almirante Tamandaré - PR; Luiz Alberto Machado Filho (47.158/OAB-PR) e outros, representando Luiz Alberto Machado. 
	1.7. Determinações/Recomendações/Orientações: não há.

Universidade Federal do Paraná

Carlos Alberto Pereira do Rosario (XXX.854.529-XX); Carlos Alberto Richa (XXX.917.509-XX); Carlos Augusto Moreira Junior (XXX.164.169-XX); Jacir de Oliveira Morais (XXX.156.449-XX); José Baka Filho (XXX.708.538-XX); Laryssa Martins Born (XXX.567.629-XX); Luiz Alberto Machado (XXX.501.449-XX); Luiz Antonio Mendes (XXX.656.179-XX); Marcelo Czaikowski (XXX.370.129-XX); Maria Antonia de Quadros (XXX.207.829-XX); Maria Josefina Klock (XXX.551.039-XX); Márcia Helena Mendonça (XXX.528.579-XX); Omar Sabbag Filho (XXX.247.589-XX); Prefeitura Municipal de Almirante Tamandaré - PR (76.105.659/0001-74); Prefeitura Municipal de Curitiba - PR (76.417.005/0001-86); Sandro Miguel Mendes (XXX.143.849-XX); Universidade Federal do Paraná (75.095.679/0001-49); Vilson Kachel (XXX.259.209-XX); Vilson Rogério Goinski (XXX.586.009-XX)

AUGUSTO NARDES

Alan Polli Dias (76532/OAB-PR), representando Prefeitura Municipal de Almirante Tamandaré - PR; Luiz Alberto Machado Filho (47.158/OAB-PR) e outros, representando Luiz Alberto Machado.

TOMADA DE CONTAS ESPECIAL (TCE)

Secretaria de Controle Externo da Educação (SecexEduc).